臺灣桃園地方法院民事裁定　九十一年度聲字第一○六號
　　聲　請　人　Ｍ○○
　　　　　　　　甲己○
　　　　　　　　甲乙○○
　　　　　　　　甲甲○
　　　　　　　　甲丙○
　　　　　　　　庚○○○
　　　　　　　　ｒ○○
　　　　　　　　甲卯○
　　　　　　　　Ｃ○○
　　　　　　　　Ｙ○○○
　　　　　　　　ｑ○○○
　　　　　　　　Ｎ○○○
　　　　　　　　甲丑○
　　　　　　　　ｓ○○
　　　　　　　　Ｓ○○○
　　　　　　　　宇○○○
　　　　　　　　ｘ○○
　　　　　　　　ｃ○○○
　　　　　　　　Ｊ○○○
　　　　　　　　Ｐ○○
　　　　　　　　ｚ○○○
　　　　　　　　辰○○
　　　　　　　　ｌ○○
　　　　　　　　Ｗ○○
　　　　　　　　子○○
　　　　　　　　丙○○○
　　　　　　　　巳○○○
　　　　　　　　ｙ○○
　　　　　　　　宙○○
　　　　　　　　Ｕ○○
　　　　　　　　己○○
　　　　　　　　午○○
　　　　　　　　丁○○○
　　　　　　　　申○○
　　　　　　　　ｅ○○
　　　　　　　　ｈ○○
　　　　　　　　Ａ○○
　　　　　　　　Ｒ○○
　　　　　　　　Ｉ○○
　　　　　　　　地○○○
　　　　　　　　Ｌ○○
　　　　　　　　ｊ○○
　　　　　　　　ｎ○○○
　　　　　　　　甲子○
　　　　　　　　Ｘ○○
　　　　　　　　ｍ○○
　　　　　　　　乙○○
　　　　　　　　ｉ○○
　　　　　　　　甲寅○
　　　　　　　　ｇ○○
　　　　　　　　戌○○
　　　　　　　　ｆ○○○
　　　　　　　　Ｆ○○○
　　　　　　　　ｕ○○
　　　　　　　　甲壬○
　　　　　　　　Ｑ○○
　　　　　　　　Ｚ○○
　　　　　　　　Ｋ○○
　　　　　　　　天○○○
　　　　　　　　亥○○
　　　　　　　　寅○○
　　　　　　　　Ｂ○○
　　　　　　　　黃○○
　　　　　　　　Ｔ○○
　　　　　　　　甲丁○
　　　　　　　　甲戊○
　　　　　　　　Ｖ○○
　　　　　　　　Ｈ○○
　　　　　　　　辛○○
　　　　　　　　癸○○
　　　　　　　　ｐ○○
　　　　　　　　Ｏ○○
　　　　　　　　玄○○○
　　　　　　　　Ｇ○○
　　　　　　　　ｏ○○
　　　　　　　　ｋ○○
　　　　　　　　卯○○
　　　　　　　　ａ○○
　　　　　　　　壬○○
　　　　　　　　ｄ○○
　　　　　　　　ｖ○○
　　　　　　　　酉○○
　　　　　　　　丑○○
　　　　　　　　Ｄ○○
　　　　　　　　ｂ○○
　　　　　　　　ｔ○○
　　　　　　　　ｗ○○
　　　　　　　　甲癸○
　　　　　　　　未○○
　　　　　　　　Ｅ○○
　　　　　　　　甲庚○
　　　　　　　　甲○○
　　共同代理人　張清浩律師
　　法定代理人　戊○○
　　代　理　人　張和怡律師
右當事人間聲請裁定強制執行事件，本院裁定如左：
    主　　文
聲請人依民國九十一年一月三日在桃園縣政府勞資爭議調解委員會成立之調解方案，
就相對人所有之財產，於新台幣貳仟捌佰參拾柒萬柒仟零參拾貳元  (詳如附表所示)
之範圍內，准予強制執行。
聲請程序費用由相對人負擔。
    理　　由
一、本件聲請意旨略以：聲請人與相對人於民國九十一年一月三日，在桃園縣政府進
    行勞資爭議之調解時，經調解委員提出調解方案，資方即相對人同意支付勞方即
    聲請人資遣費及預告工資，資遣費共計新台幣  (下同)二千六百零一萬六千三百
    七十九元 (詳如附表所示，惟其中甲辛○之資遣費四十四萬六千二百七十六元部
    分，已撤回聲請，應予剔除)，預告工資共計二百三十六萬零六百五十三元 ( 詳
    如附表所示，惟其中甲辛○之預告工資二萬二千五百八十七元部分，已撤回聲請
    ，應予剔除)，以上資遣費及預告工資總計二千八百三十七萬七千零三十二元。
    該方案並經雙方確認同意而簽名，故本件勞資爭議，業經調解而成立。惟相對人
    遲不履行上述調解方案，爰依勞資爭議處理法第十七條及第三十七條第一項規定
    ，請准裁定強制執行。並提出桃園縣政府函及勞資爭議調解紀錄影本各一份為證
    。
二、按勞資爭議處理法第十七條規定：「勞資爭議調解委員會之調解方案，經爭議當
    事人雙方同意在調解紀錄簽名者，調解為成立。」第三十七條第一項：「勞資爭
    議經調解成立或仲裁者，當事人之一方不履行其義務時，他方當事人得向該管法
    院聲請裁定強制執行並免繳裁判費；於聲請強制執行時，並免繳執行費。」。經
    查：本件聲請人主張兩造之勞資爭議已於九十一年一月三日經桃園縣政府勞資爭
    議調解委員會調解成立，經調解委員提出調解方案，資方即相對人同意支付勞方
    即聲請人資遣費及預告工資，資遣費共計二千六百零一萬六千三百七十九元 (詳
    如附表所示，惟其中甲辛○之資遣費四十四萬六千二百七十六元部分，已撤回聲
    請，應予剔除)，預告工資共計二百三十六萬零六百五十三元  (詳如附表所示，
    惟其中甲辛○之預告工資二萬二千五百八十七元部分，已撤回聲請，應予剔除)
    ，以上資遣費及預告工資總計二千八百三十七萬七千零三十二元，該方案並經雙
    方確認同意而簽名等事實，已據聲請人提出桃園縣政府函及勞資爭議調解紀錄影
    本各一份為證，且為相對人所不爭執，堪信為真實。是本件勞資爭議，應認業經
    調解而成立。
三、雖相對人抗辯：系爭已成立之調解紀錄中，其所負之給付資遣費及預告工資之債
    務係不定期之債務，聲請人尚未催告其履行云云。按勞動基準法施行細則第八條
    規定資遣費應於終止勞動契約三十日內發給；同細則第九條規定終止勞動契約時
    ，雇主應即結清工資給付勞工。經查：依據系爭調解紀錄「五、調解方案之（二
    ）資方（即相對人）於九十年十一月十六日公告終止甲甲○等九十三人勞動契約
    ：：」等字樣，是本件兩造間之勞動契約已於九十年十一月十六日終止，則資遣
    費部分依據上述勞動基準法施行細則第八條規定：應於終止勞動契約三十日內發
    給。另外預告工資部分，既屬於工資之一種，依據同細則第九條規定終止勞動契
    約時，雇主應即結清工資給付勞工。故本件相對人所負給付資遣費及預告工資之
    債務，均係定有期限之債務，且皆已屆期，足見，相對人所辯顯不足採信。
四、綜上所述，本件勞資爭議，業經調解而成立，惟相對人迄今仍未履行上述調解方
    案，故本件聲請人主張相對人未履行該調解內容，依上開勞資爭議處理法規定，
    聲請裁定強制執行，核無不合，應予准許。
五、依勞資爭議處理法第三十七條、非訟事件法第八條第二項、民事訴訟法第九十五
    條、第七十八條、裁定如主文。
中　　　華　　　民　　　國　　九十一　　年　　　二　　　月　　　二十五　日
                                        臺灣桃園地方法院民事第一庭
~B法　　　官　黃漢權
右為正本係照原本作成
如對本裁定抗告須於裁定送達後十日內向本院提出抗告狀
中　　　華　　　民　　　國　　九十一　　年　　　二　　　月　　　二十七　　日
~B法院書記官　吳佳美
